臺灣基隆地方法院交通事件裁定　　　　　96年度交聲字第28號
移送機關即
原處分機關　交通部公路總局臺北區監理所基隆監理站
異　議　人
即受處分人　甲○○
上列受處分人因違反道路交通管理處罰條例案件，對於交通部公
路總局臺北區監理所基隆監理站中華民國96年1月26日所為之處
分（原處分案號：基監字第裁42-C00000000號），聲明異議，本
院裁定如下：
    主  文
異議駁回。
    理  由
一、原處分意旨略以：異議人即受處分人（下稱異議人）甲○○
    於民國95年12月28日11時07分許，駕駛車牌號碼276─KK號
    營業遊覽大客車，行經臺北縣臺二線龍洞街口（往宜蘭方向
    ）處有燈光號誌管制之交岔路口闖紅燈，經臺北縣政府警察
    局瑞芳分局員警攔停後掣單舉發，因而依道路交通管理處罰
    條例第53條第1項之規定，裁處異議人罰鍰新臺幣（下同）
    3,600元，並依同條例第63條第1項第3款（裁決書漏引第3款
    ）之規定，記違規點數3點。
二、異議意旨略以：異議人並未闖紅燈，異議人是在臺二線往宜
    蘭方向跟著一台載車輛的拖板車後面行駛，行經龍洞街口時
    ，異議人看是綠燈，就跟著前方車輛行進，過了龍洞隧道後
    之下坡路段，因客人暈車，異議人就把車停在臺二線91公里
    300公尺處（往宜蘭方向）的路邊，停約5分鐘，要再繼續行
    駛時，看到警車跟在一台拖板車後面，異議人即先讓警車及
    拖板車過，再將車開出來，詎異議人之車輛才剛起步，即被
    警車欄下；若異議人確有闖紅燈，員警應當場攔下，為何要
    到3公里外才攔下異議人，根本無確實之證據，為此聲明異
    議等語。
三、按汽車駕駛人，行經有燈光號誌管制之交岔路口闖紅燈者，
    處新臺幣1,800元以上5,400元以下罰鍰；汽車駕駛人有上開
    違規情形，除依原條款處罰鍰外，並記違規點數3 點，道路
    交通管理處罰條例第53條第1項、第63條第1項第3 款分別定
    有明文。
四、本件異議人對於其於95年12月28日11時07分許，駕駛車牌號
    碼276─KK號營業遊覽大客車，行經臺北縣臺二線龍洞街口
    （往宜蘭方向）有燈光號誌管制之交岔路口等情固不爭執，
    惟矢口否認有何闖紅燈之違規行為，並以前揭情詞置辯。經
    查：
  (一)異議人於95年12月28日11時07分許，在臺北縣臺二線公路行
    駛，行經龍洞街口時，在該路口燈號顯示紅燈之情況下，闖
    越紅燈行駛等情，業據證人即舉發員警乙○○到庭具結證稱
    ：「（問：異議人違規之情形為何？）我們在巡邏車上定點
    攔檢，我們攔檢的地點是在臺二線龍洞街口，當時我與同事
    蔡光陽一起執勤，異議人當時是駕駛營業遊覽大客車，他沿
    著臺二線基隆往宜蘭方向行駛，經過龍洞街口（臺二線88.4
    公里處）時，我與同事一起看到異議人的車輛尾隨著1輛742
    ─AK營業貨曳引車一起闖紅燈，異議人後面有車輛，都停下
    來，只有異議人跟前方曳引車闖紅燈，我們看到這種情形，
    巡邏車就尾隨在上開曳引車及異議人車輛後面，記下車牌，
    並追上前攔檢舉發，因為該路段為連續彎道爬坡路段，追了
    約2、3分鐘才追到，我們先攔檢前開曳引車，因為曳引車是
    開在前，異議人的車輛是在後，異議人的車輛我們有隨後攔
    檢並告發，攔檢處為臺二線91公里處。（問：對異議人所言
    他的車輛有停下來的情形，有何意見？）他沒有停下來，因
    為該路段是上坡路段，曳引車開的比較快，已經爬坡上去，
    異議人開的遊覽車速度比較慢，所以我們記下遊覽車的車牌
    之後就超前去追前方的742─AK曳引車，先攔下曳引車，隔
    了2、3分鐘異議人的遊覽車從龍洞隧道下坡時，我們就直接
    攔檢異議人，沒有看見異議人有停在路邊的情形」等語明確
    （見本院96年3月12日訊問筆錄），並有員警當場扣得之行
    車紀錄卡、臺北縣政府警察局北縣警交字第C00000000號舉
    發違反道路交通管理事件通知單、臺北縣政府警察局員警工
    作紀錄簿各1紙在卷可稽。且依扣案之行車紀錄卡所示，異
    議人之車輛自10時10分起至11時10分許被攔查時止，均在行
    進中（只有短暫煞停情形），其於11時左右之時速尚達4 、
    50公里間，並無超過30秒之停止情形，顯見異議人之車輛於
    上述時間內始終處於行駛中之狀態，由此益見證人乙○○所
    述之前揭情節非虛，異議人辯稱並未闖紅燈，且其車輛於11
    時許即停止5分鐘，係車輛剛起步即為警方攔停云云，顯與
    事實不符，不足採信。再衡諸現場舉發員警乙○○與異議人
    素不相識，當無設詞攀誣、濫行舉發之虞，且其係於依法執
    行勤務時，目擊異議人闖越紅燈之違規事實，旋即跟隨前進
    ，上前舉發，應無誤為舉發之可能，本院復查無員警設詞構
    陷或舉發錯誤之事證，自堪認其舉發之違規情節應屬事實。
    又馬路上行人、車況眾多，警員取締違規情事時，亦應斟酌
    道路使用人之安全，且上述行駛路段適逢連續彎道爬坡路段
    ，故警員發現時無法立即攔下異議人，而追趕一段距離才攔
    停舉發，此亦符合常情，異議人以此為質，亦屬無據。
  (二)綜上所述，異議人於上揭時地闖越紅燈之違規行為已堪認定
    ，是原處分機關依前述道路交通管理處罰條例、違反道路交
    通管理事件統一裁罰基準表規定，裁處異議人罰鍰3,600 元
    並記違規點數3 點，核無違誤。本件異議人之異議為無理由
    ，應予駁回。
五、據上論斷，應依道路交通案件處理辦法第19條，裁定如主文
    。
中　　華　　民　　國　　96　　年　　3 　　月　　28    日
                  交通法庭法　官   王美婷
以上正本證明與原本無異。
對於本件裁定如有不服，應於送達後5日內， 向本院提出抗告書
狀，敘述抗告之理由，抗告於臺灣高等法院。
中　　華　　民　　國　　96　　年　　3 　　月　　28　　日
                          書記官   劉珍珍
